【裁判字號】    98,交上易,391
【裁判日期】    980622
【裁判案由】    公共危險
【裁判全文】
臺灣高等法院臺南分院刑事判決       98年度交上易字第391號
上  訴  人
即  被  告  甲○○
上列上訴人因公共危險案件，不服臺灣臺南地方法院98年度交易
字第71號中華民國98年4月17日第一審判決（起訴案號：臺灣臺
南地方法院檢察署98年度偵字第2418號），提起上訴，本院判決
如下：
    主  文
上訴駁回。
    理  由
一、按刑事訴訟法第361條、第367條規定，不服地方法院之第一
    審判決而提起上訴者，應提出上訴書狀，並敘述具體理由，
    為上訴必備之程式；其所提出之書狀未敘述上訴理由，或僅
    曾以言詞陳述上訴理由者，均應於上訴期間屆滿後20日內補
    提理由書於第一審法院。第一審法院經形式審查，認逾期未
    補提上訴理由者，應定期間先命補正；逾期未補正者，為上
    訴不合法律上之程式，應以裁定駁回。倘已提出上訴理由，
    但所提非屬具體理由者，則由第二審法院以上訴不合法律上
    之程式，判決駁回。而所謂具體理由，必係依據卷內既有訴
    訟資料或提出新事證，指摘或表明第一審判決有何採證認事
    、用法或量刑等足以影響判決本旨之不當或違法，而構成應
    予撤銷之具體事由，始克當之（例如：依憑證據法則具體指
    出所採證據何以不具證據能力，或依憑卷證資料，明確指出
    所為證據證明力之判斷如何違背經驗、論理法則）；倘僅泛
    言原判決認定事實錯誤、違背法令、量刑失之過重或輕縱，
    而未依上揭意旨指出具體事由，或形式上雖已指出具體事由
    ，然該事由縱使屬實，亦不足以認為原判決有何不當或違法
    者（例如：對不具有調查必要性之證據，法院未依聲請調查
    亦未說明理由，或援用證據不當，但除去該證據仍應為同一
    事實之認定），俾與第二審上訴制度在請求第二審法院撤銷
    、變更第一審不當或違法之判決，以實現個案救濟之立法目
    的相契合，並節制濫行上訴（最高法院97年度台上字第892
    號判決參照）。
二、上訴人即被告因公共危險案件，經原審於民國98年4月17日
    判決後，原審判決正本於98年4月29日送達於被告，有送達
    證書1紙在卷可稽。上訴人因不服原審判決，於98年5月6日
    向原審法院具狀提起上訴，其上訴意旨略以：「原審量刑過
    重，請從輕量刑」等語。經查，依上訴人即被告上訴狀雖已
    敘述上訴理由，但其上訴理由，僅泛稱量刑過重等情，請求
    本院從輕量刑，惟原審判決業已於理由欄中就本案被告公共
    危險行為，載明業據被告坦承不諱，於參酌其他相關証據後
    ，進而論處上訴人公共危險罪刑，經核其採証與經驗法則及
    論理法則均無違背，又於量刑時審酌「被告係第3次觸犯刑
    法第185條之3之酒後駕車罪，其前兩次分別經原審法院判處
    有期徒刑3月及5月並執行完畢，均未見警愓，仍酒後駕車，
    且再為自後方追撞前方車輛，漠視輕忽公眾交通之安全，對
    行車大眾及路人之生命、身體安全造成危害，惟念其犯後坦
    承犯行，犯後態度尚非欠佳，以及考量本次呼氣酒精濃度之
    數值」等一切情狀，而於法定刑內量處上訴人有期徒刑八月
    ，已詳為審酌各情。再查，刑法第185條之不能安全駕駛罪
    之法定刑為「1年以下有期徒刑、拘役或科或併科十五萬元
    罰金」，從而原判決量處上開徒刑，亦無量刑過重而違反比
    例原則之情事。又按刑罰之量定係屬法院得依職權自由裁量
    之事項，苟於法定要件或範圍之內予以量定，客觀上並無明
    顯濫權之情形者，自不能遽認有過重之違誤。從而原審於法
    定刑範圍內就被告所犯上開之罪量處上開之刑，並無過重之
    違誤。綜上，被告既未依據卷內既有訴訟資料或提出新事證
    ，具體指摘或表明第一審判決有何認事採證不當或違法之事
    由，是上訴人之上訴顯不合法律上之程式，爰依刑事訴訟法
    第367條前段之規定，駁回其上訴，並不經言詞辯論為之。
三、據上論斷，應依刑事訴訟法第367條前段、第372條，判決如
    主文。
中    華    民    國    98    年    6     月    22    日
                  刑事第四庭    審判長法  官  吳志誠
                                      法  官  高明發
                                      法  官  羅心芳
以上正本證明與原本無異。
不得上訴。
                                      書記官  蔡振豐
中    華    民    國    98    年    6     月    22    日


司法院資訊處製作；財團法人民間司法改革基金會備份。
